臺灣宜蘭地方法院刑事判決　　　　　　　　94年度訴字第95號
　　公　訴　人　臺灣宜蘭地方法院檢察署檢察官
　　被　　　告　甲○○　男　2.
　　　　　　　　　　　　　號
上列被告因毒品危害防制條例案件，經檢察官提起公訴（94年度
毒偵字第15號），嗣於本院準備程序進行中，被告先就被訴事實
為有罪之陳述，經裁定進行簡式審判程序，本院判決如下：
    主  文
甲○○施用第一級毒品，處有期徒刑捌月。扣案之第一級毒品海
洛因壹小包（淨重零點壹伍公克）均沒收銷燬之。
    事  實
一、甲○○前因施用第一級毒品案件，經送國防部南部地方軍事
　　法院看守所附設勒戒處所觀察、勒戒後，認無繼續施用毒品
　　之傾向，經國防部地方軍事法院金門分院檢察署檢察官於91
    年4 月23日以91年門偵不訴字第6 號為不起訴處分，並於同
    年5 月8 日觀察、勒戒執行完畢釋放，復因施用第一級毒品
    及第二級毒品，經本於93年10月7 日以93年訴字第399 號判
    處有期徒刑6 月，經臺灣宜蘭地方法院檢察署檢察官提起上
    訴後，經臺灣高等法院於93年12月23日以93年度上訴字第31
    47號判決處有期徒刑1 年，並於94年1 月14日確定。詎仍不
    知悛悔，於上開觀察、勒戒執行完畢釋放後五年內，基於施
    用第一級毒品及第二級毒品之犯意，於93年12月25日下午4
    、5 時許，在其位於宜蘭縣員山鄉二段，以將第一級毒品海
    洛因及第二級毒品安非他命摻於香菸中之方式同時施用第一
    級毒品海洛因及第二級毒品安非他命。嗣於93年12月27日下
    午5 時10分許，為警在宜蘭縣員山鄉○○路○ 段101 巷9 號
    對面廟宇前查獲其持有第一級毒品海洛因1 小包（淨重0.15
    公克），並經其同意採尿送驗，結果呈第一級毒品海洛因之
    代謝物嗎啡及可待因之陽性反應，及第二級毒品安非他命之
    陽性反應而查獲。
二、案經宜蘭縣警察局宜蘭分局報告臺灣宜蘭地方法院檢察署檢
    察官偵查起訴。
    理  由
一、按案件曾經判決確定者，應諭知免訴之判決，刑事訴訟法第
    三百零二條第一款定有明文。又訴訟上所謂一事不再理之原
    則，關於實質上一罪或裁判上一罪，亦均有其適用，最高法
    院60年臺非字第77號著有判例。而犯罪事實具有連續性或繼
    續性者，在實體上為一罪，在訴訟法上為同一客體，具有不
    可分割性，故檢察官雖就其犯罪事實之一部起訴，依刑事訴
    訟法第267 條之規定，其效力及全部，但其效力及於全部之
    何一時點，自應予界定（即所謂既判力時之範圍），依最高
    法院32年上字第2578號判例意旨，係就經言詞辯論之有罪判
    決，其確定判決既判力之時點，係以最後審理事實法院宣示
    判決為基點，亦即最後審理事實法院宣示判決前所發生之事
    實方屬於既判力拘束之範圍，因最後審理事實法院宣示判決
    後始行發生之事實，非該法院所得審判，即為該案判決之既
    判力所不能及。經查：本件被告甲○○前因施用第一級毒品
    及第二級毒品，經本院於93年10月7 日以93年度訴字399 號
    判決處有期徒刑6 月，經臺灣宜蘭地方法院檢察署檢察官提
    起上訴後，經臺灣高等法院於93年12月23日以93年度上訴字
    第3147號判決處有期徒刑1 年，並於94年1 月14日確定。而
    本件被告所犯施用一級毒品及第二級毒品犯行之時間係在93
    年12月25日下午4 時許，均係在前開高等法院93年12月23日
    宣示判決後，為前開判決之既判力時點之後，非該確定判決
    效力所及，先此敘明。
二、上揭犯罪事實，業據被告甲○○於本院審理時坦承不諱，且
    其為警查獲後所採之尿液，經送檢驗結果，確實呈現嗎啡、
    可待因、安非他命及甲基安非他命陽性反應之事實，亦有宜
    蘭縣警察局宜蘭分局偵辦毒品案件嫌疑犯尿液送驗編號姓名
    對照表、慈濟大學濫用藥物檢驗中心檢驗總表各1 件在卷可
    稽。又扣案海洛因1 小包，經送法務部調查局鑑定結果，確
    係第一級毒品海洛因（淨重0.15公克）無誤，此有該局94年
    1 月24日調科壹字第300001226 號鑑定通知書一紙存卷可證
    。又被告前因施用第一級毒品案件，經送國防部南部地方軍
    事法院看守所附設勒戒處所觀察、勒戒後，認無繼續施用毒
    品之傾向，經國防部地方軍事法院金門分院檢察署檢察官於
    91年4 月23日以91年門偵不訴字第6 號為不起訴處分，並於
    同年5 月8 日觀察、勒戒執行完畢釋放，復因施用第一級毒
    品及第二級毒品，經本於93年10月7 日以93年訴字第399 號
    判處有期徒刑6 月，經臺灣宜蘭地方法院檢察署檢察官提起
    上訴後，經臺灣高等法院於93年12月23日以93年度上訴字第
    31 47 號判決處有期徒刑1 年，並於94年1 月14日確定，亦
    有上開不起訴處分書、臺灣高等法院被告全國前案相符，其
    於觀察、勒戒執行完畢釋放後，五年內再犯本案，其事證已
    臻明確，其犯行堪予認定，應依法論科。
三、按毒品危害防制條例第2 條將具成癮性、濫用性及對社會危
    害性之麻醉藥品與其製品及影響精神物質與其製品列為毒品
    ，並將海洛因及安非他命分別列為毒品危害防制條例第2 條
    第2 項第1 款之第一級毒品及第2 款之第二級毒品。核被告
    施用海洛因、安非他命之行為，分別係犯毒品危害防制條例
    第10條第1 項之施用第一級毒品罪、同條第2 項之施用第二
    級毒品罪。其施用行為前持有第一級毒品海洛因、第二級毒
    品安非他命之低度行為，分別為其施用之高度行為所吸收，
    均不另論罪。又被告以一施用行為，同時施用第一級毒品海
    洛因及第二級毒品安非他命，而觸犯構成要件不相同之二罪
    名，為想像競合犯，應從一重之施用第一級毒品罪處斷。至
    公訴人惟雖認被告係分別施用第一級毒品海洛因及第二級毒
    品安非他命，惟為被告所否認，且公訴人未據提出證據相佐
    ，尚難遽採，從而即難就上開二罪予以分論併罰，附此敘明
    。爰審酌被告之素行、智識程度；犯罪之動機、目的、手段
    ，且前已經過數次矯治程序仍不知悔改，復繼續沾染毒品惡
    習，其施用毒品行為對於自身及社會所造成之危害程度非輕
    ，其施用毒品之犯罪態樣及施用之次數、頻率，然犯後已坦
    承犯行，態度尚佳等一切情狀，量處如主文所示之刑，以示
    警懲。
四、扣案之白粉一小包，均含第1 級毒品海洛因成分（淨重0.15
    公克，袋上標示毛重0.36公克），有法務部調查局94年1 月
    24日調科壹字第300001226 號鑑定通知書各一紙在卷可參，
    屬違禁物，均應依毒品危害防制條例第18條第1 項前段之規
    定諭知沒收銷燬之。至扣案之注射針筒3 支非被告所有，業
    據被告供述在卷，亦無法證明供犯罪所用，另扣案白色粉末
    一小包（淨重0.28公克，袋上標示毛重0.46公克），經送鑑
    定後未含有法定毒品成分，此有前揭鑑定通知書可稽，均不
    諭知沒收。
五、據上論斷，應依刑事訴訟法第273 條之1 第1 項、第299 條
    第1 項前段，毒品危害防制條例第10條第1 項、第2 項、第
    18條第1 項前段，刑法第11條前段、第55條，判決如主文。
本案經檢察官吳慧蘭到庭執行職務
中　　華　　民　　國　　94　　年　　3 　　月　　31　　日
                      刑事第二庭法  官  李毓華
以上正本證明與原本無異。
如不服本判決，應於判決送達後10日內，向本院提出上訴狀。（
需附繕本）
                                書記官　陳蒼仁
中　　華　　民　　國　　94　　年　　3 　　月　　31　　日
附錄法條：
毒品危害防制條例第10條
施用第一級毒品者，處六月以上五年以下有期徒刑。
施用第二級毒品者，處三年以下有期徒刑。
